【裁判字號】    98,交聲,709
【裁判日期】    981030
【裁判案由】    交管條例聲異
【裁判全文】
臺灣板橋地方法院交通事件裁定         98年度交聲字第709號
原處分機關  交通部公路總局臺北區監理所
異  議  人
即受處分人  甲○○
上列異議人因違反道路交通管理處罰條例案件，對於交通部公路
總局臺北區監理所於民國98年3 月25日以北監自裁字裁40-C0000
0000號違反道路交通管理事件裁決書所為之處分，聲明異議，本
院裁定如下：
    主  文
異議駁回。
    理  由
一、異議意旨略以：異議人於民國98年2 月4 日將車牌號碼5152
    - KC號自用小客貨車，停放於臺北縣新店市○○路98號前，
    因併排停車之違規，遭員警開立罰單，並將上開車輛予以拖
    吊。然警員準備移動上開車輛時，異議人已至現場，並告知
    警員請停止拖吊，但警員與拖吊人員強行將車輛上架，將異
    議人與車輛拖行約8 公尺，依據規定在拖吊車輛尚未移動前
    ，人到現場，應停止拖吊，異議人對於警員及拖吊人員的行
    為深感不滿，請退回異議人已繳交之拖吊費用及保管車輛費
    用。
二、按汽車停車時，不得併排停車；汽車駕駛人停車時，有併排
    停車之情形者，處新臺幣六百元以上一千二百元以下罰鍰，
    道路交通安全規則第112 條第1 項第10款及道路交通管理處
    罰條例第56條第1 項第6 款分別定有明文。
三、經查：
  (一)本件異議人即受處分人甲○○於98年2 月4 日下午4 時5 分
    許，將車牌號碼5152-KC 號自用小客貨車停放於臺北縣新店
    市○○路98號前，因「併排停車」之違規，而經臺北縣政府
    警察局新店交通分隊執勤警員拍攝違規照片並製單舉發，嗣
    異議人於98年2 月9 日提出申訴，經原舉發機關於98年3 月
    16日以北縣警店交裁字第0980012798號函覆「查5152-KC 號
    自小客車於98年2 月4 日16時5 分，在臺北縣新店市○○路
    98號旁，於車道上併排違規停車（詳如舉證照片），嚴重妨
    礙各用路人、車輛出入且駕駛人未在座。值勤員警依道路交
    通管理處罰條例第56條第1 項第6 款：『併排停車』規定，
    予以依法掣單舉發後拖吊、移置。所核，違規事實明確，並
    無違誤」等語，嗣原處分機關於98年3 月25日以北監自裁字
    裁40-C00000000號違反道路交通管理事件裁決書，依道路交
    通管理處罰條例第56條第1 項第6 款之規定，裁處汽車駕駛
    人即異議人罰鍰新臺幣一千二百元，異議人於同日收受該裁
    決書後隨即提起聲明異議等情，有上開裁決書、交通部公路
    總局臺北區監理所送達證書、申訴書、原舉發機關臺北縣政
    府警察局新店分局98年3 月16日北縣警店交裁字第09800127
    98號函、臺北縣政府警察局98年2 月4 日北縣警交大字第C0
    0000000 號舉發違反道路交通管理事件通知單（以下簡稱舉
    發通知單）及採證照片4 幀等件影本附卷可稽。
  (二)又舉發本件違規之臺北縣政府警察局新店交通分隊警員林國
    棟到庭結證稱：我當時正執勤一般重大交通違規勤務，行經
    新店市○○路98號前該案發地點，我看到一部自小客車5152
    -KC 車輛當時併排停車，車熄人離，我當時就依照第56條第
    1 項第6 款予以舉發等語（參見本院98年7 月10日訊問筆錄
    第2 頁），且本件異議人甲○○到庭時亦坦承其於前開時間
    有將其所駕駛之前開車輛，在前述地點併排停車之事實（參
    見本院上開筆錄第6 頁）。是異議人確實有於上開時間、地
    點併排停車之違規行為，甚為明確。
  (三)至異議人雖稱：伊於拖吊人員正準備將車輛前輪上架時，就
    已經到達現場，但警員還是強行把伊的車子拖走，所以伊才
    會提起本件聲明異議云云。惟按受處分人，不服公路主管機
    關或警察機關所為之處罰，得於接到裁決書之翌日起20日內
    ，向管轄地方法院聲明異議，道路交通管理處罰條例第87條
    第1 項定有明文，是地方法院交通法庭處理轄區內交通聲明
    異議案件之對象係公路主管機關或警察機關所為之行政處分
    （即裁決書），亦即在審酌公路主管機關或警察機關所為裁
    決內容是否合法、妥適，而公路主管機關或警察機關係就受
    處分人之違規事實所違反法條予以裁罰，因此交通法庭係就
    公路主管機關或警察機關裁決之違規事實、違反法條或裁罰
    金額是否合法、妥適加以審酌，以判斷異議有無理由，至於
    與公路主管機關或警察機關裁決內容無涉之事項，自不在管
    轄地方法院交通法庭審酌之範圍內。是原處分機關所為之上
    開裁罰，僅係針對異議人併排停車之交通違規行為所為出之
    處分，此一處分之裁罰內容為「罰鍰新臺幣一千二百元」，
    並未包括以拖吊之方法移置車輛，是異議人認為拖吊車輛之
    行政行為有違法或不當之瑕疵，核係員警拖吊行政程序是否
    適法、妥當之問題，與原處分機關裁決之內容無涉，故該行
    政程序有無瑕疪並非本院處理交通事件審酌之事項，異議人
    據以聲明異議，自無理由。本件違規事實既臻明確，從而，
    原處分機關以異議人駕駛上開車輛於上開時間、地點有併排
    停車之違規事實，依道路交通管理處罰條例第56條第1 項第
    6 款及違反道路交通管理事件統一裁罰基準表之規定，裁處
    異議人即受處分人甲○○罰鍰新臺幣一千二百元，並無違法
    或不當，異議人執上開理由聲明異議，為無理由，應予駁回
    。
據上論斷，應依道路交通管理處罰條例第87條第2 項，道路交通
案件處理辦法第19條，裁定如主文。
中    華    民    國    98    年    10    月    30    日
                        交通法庭  法  官  戴嘉清
以上正本證明與原本無異。
如不服本裁定應於送達後5 日內向本院提出抗告狀。
                                  書記官  廖貞音
中    華    民    國    98    年    10    月    30    日


司法院資訊處製作；財團法人民間司法改革基金會備份。
